臺灣臺北地方法院民事裁定
111年度訴字第1754號
原      告  陳輝銘  
            洪玲玲    起訴狀未載
            張孟真    起訴狀未載


被      告  台灣婚姻與家庭輔導學會


法定代理人  蘇秀慧  
上列當事人間確認會員大會決議不成立等事件本院裁定如下：
    主  文
本件移送臺灣臺南地方法院。
    理  由
一、按「對於私法人或其他得為訴訟當事人之團體之訴訟，由其
    主事務所或主營業所所在地之法院管轄」、「訴訟之全部或
    一部，法院認為無管轄權者，依原告聲請或依職權以裁定移
    送於其管轄法院」民事訴訟法第2條第2項、第28條第1項定
    有明文；又事件管轄權之有無，雖為法院應依職權調查之事
    項，但就相關之事實及證據，仍應由主張利己事實之當事人
    ，負主張及舉證之責任。
二、本件原告起訴主張：被告於民國110年12月4日舉辦會員大會
    （下稱系爭大會），決議理監事提案同時辦理理監事選舉，
    然被告並未於開會通知之電子郵件中記載系爭大會將舉辦理
    監事選舉等重要事項，且系爭大會開會過程曾發生會議程序
    混亂等重大爭議，迄今亦未見被告公佈會議紀錄及會員簽到
    資料，系爭大會有明顯重大之瑕疵，原告爰依人民團體法第
    26條第1項、人民團體選舉罷免辦法第5條第1項之規定，提
    起本件訴訟，先位聲明：確認系爭大會通過之決議（含理監
    事選舉）不成立，備位聲明：訴請撤銷系爭大會通過之決議
    （含理監事選舉）等語。
三、原告雖主張被告主事務所設於「臺北市○○區○○路○段000號號
    浩然樓3樓」屬本院之轄區，是本件確認確認系爭大會決議
    不成立等案件，應由本院管轄云云，並提出Google關鍵字搜
    索網頁擷圖（見本院卷第189頁）及掛號退回信封（見本院
    卷第191頁）等資料為憑。然查，被告於92年4月12日成立後
    ，已依法向內政部合作及人民團體司籌備處辦理登記立案，
    立案證書字號：0000000000， 登記會址為「臺南市○○區○○
    路0段00○00號15樓」，有內政部合作及人民團體司籌備處網
    站查詢資料附卷足憑（見本院卷第69頁），雖依原告所提出
    Google關鍵字搜索網頁擷圖顯示被告「地址為臺北市○○區○○
    路○段000號號浩然樓3樓、聯絡電話：00-00000000」，然上
    揭資料充其量僅能證明被告有於臺北設立辦公室，要難證明
    上揭臺北市地址即被告之主事務所；又原告雖提出掛號退回
    信封（見本院卷第191頁）主張其曾寄掛號郵件至被告登記
    會址「臺南市○○區○○路0段00○00號15樓」，經以「遷移不明
    」為由遭退回，足認上揭臺南地址並非被告之主事務所云云
    ，然查，觀諸卷附原告所提出掛號退回信封其上並無任何日
    期戳記（見本院卷第191頁），無從認定係何時所寄發，且
    本院曾寄發起訴狀繕本暨補正函、改期通知書至被告之「臺
    南市○○區○○路0段00○00號15樓」址，分由受僱人於111年4月
    11日、111年5月4日代為收受，有本院送達證書附卷足憑（
    見本院卷第41、197頁），是認原告主張被告早已自上揭臺
    南登記會址搬遷他處云云，要非事實；況原告因將主事務所
    設於「臺南市○○區○○路0段00○00號15樓」址，每年與財團法
    人臺灣基督教長老教會加利利宣教中心分擔房屋稅新臺幣5,
    886元，亦有財團法人臺灣基督教長老教會加利利宣教中心
    出具證明書附卷足憑（見本院卷第209頁），綜上事證，應
    認被告之主事務所係設於「臺南市○○區○○路0段00○00號15樓
    」，而非原告所主張之「臺北市○○區○○路○段000號號浩然樓
    3樓」，依前開說明，本件依民事訴訟第2條第2項之規定，
    自應由臺灣臺南地方法院管轄。玆原告向無管轄權之本院起
    訴，顯係違誤。
三、依職權將本件移送於該管轄法院。
四、依首開法條裁定如主文。
中　　華　　民　　國　　111 　年　　6 　　月　　17　　日
                  民事第四庭    法　官　李家慧
以上正本係照原本作成。
如對本裁定抗告須於裁定送達後10日內向本院提出抗告狀，並繳
納抗告費新臺幣1,000元。
中　　華　　民　　國　　111 　年　　6 　　月　　17　　日
                                書記官　王怡茹